臺灣屏東地方法院刑事判決              100年度訴字第560號
公  訴  人  臺灣屏東地方法院檢察署檢察官
被      告  鄭憲忠
上列被告因違反毒品危害防制條例案件，經檢察官提起公訴（10
0 年度毒偵字第774 號），被告於本院準備程序中就被訴事實為
有罪之陳述，經本院合議庭裁定由受命法官獨任進行簡式審判程
序，並判決如下：
    主  文
鄭憲忠施用第一級毒品，累犯，處有期徒刑柒月，又施用第二級
毒品，累犯，處有期徒刑陸月。應執行有期徒刑拾月。
    事  實
一、鄭憲忠前於民國98年間因施用毒品案件，經本院以98年度毒
    聲字第205 號裁定送觀察、勒戒後，認無繼續施用毒品之傾
    向，於98年9 月3 日執行完畢釋放，並經臺灣屏東地方法院
    檢察署檢察官以98年度毒偵字第870 號為不起訴處分確定；
    復於99年間因施用毒品案件，經本院以99年度簡字第571 號
    判決判處有期徒刑3 月確定，於99年7 月27日易科罰金執行
    完畢。詎其猶不知悔改，復基於施用第一級毒品海洛因及第
    二級毒品甲基安非他命之犯意，於前開觀察、勒戒執行完畢
    釋放後5 年內之100 年2 月14日某時，在不詳地點，以將海
    洛因摻入香菸內點燃抽菸之方式，施用海洛因1 次，並於同
    日某時，在不詳地點，以將甲基安非他命放在玻璃球內燒烤
    吸食煙霧之方式，施用甲基安非他命1 次。嗣於100 年2 月
    15日上午9 時36分許，鄭憲忠以證人身份前往臺灣屏東地方
    法院檢察署作證時，經檢察官訊問並徵得其同意後，由法警
    對其採集尿液檢體送驗，鑑驗結果呈嗎啡及甲基安非他命陽
    性反應，始查悉上情。
二、案經臺灣屏東地方法院檢察署檢察官主動簽分偵查起訴，並
    經本院改依簡式審判程序審理。
    理  由
一、按簡式審判程序之證據調查，不受第159 條第1 項之限制，
    刑事訴訟法第273 條之2 定有明文，是依上開規定，於行簡
    式審判程序之案件，被告以外之人於審判外之陳述，除有其
    他不得作為證據之法定事由外，應認具有證據能力。查本案
    如下引用被告以外之人於審判外之陳述，因本案採行簡式審
    判程序，復無其他不得作為證據之法定事由，揆諸首揭說明
    ，應認均具有證據能力，合先敘明。
二、前揭事實，業據被告鄭憲忠於本院準備程序及審理時坦承不
    諱（參見本院卷第27頁背面、第30頁背面、第31頁背面），
    又被告經檢察官訊問後，由法警當庭對其採集之尿液檢體，
    經送臺灣檢驗科技股份有限公司以酵素免疫分析法初驗後，
    再以氣相層析質譜儀法複驗，證實該尿液呈嗎啡（即施用海
    洛因之代謝物）及甲基安非他命陽性反應，有該公司於100
    年3 月7 日出具之實驗室檢體編號：100 尿保7 號濫用藥物
    檢驗報告及扣押物品清單（保管字號：100尿保保管字第7號
    ）各1 份附卷可稽（附於100 年度毒偵字第774 號卷第13頁
    、99年度毒偵字第2423號影卷第34頁）。綜上，足認被告自
    白與事實相符，堪以採信。又被告前因施用毒品案件，經本
    院以98年度毒聲字第205 號裁定送觀察、勒戒後，認無繼續
    施用毒品之傾向，於98年9 月3 日執行完畢釋放，並經臺灣
    屏東地方法院檢察署檢察官以98年度毒偵字第870 號為不起
    訴處分確定等情，有臺灣高等法院被告前案紀錄表在卷可考
    ，堪認屬實，是被告於觀察、勒戒執行完畢釋放後5 年內，
    再犯本案施用毒品犯行，核與毒品危害防制條例第23條第2
    項所定相符，公訴人提起公訴，於法並無不合，本院自應依
    法論科。
三、按海洛因、甲基安非他命分別為毒品危害防制條例第2 條第
    2 項第1 款、第2 款所稱之第一級毒品及第二級毒品。是被
    告鄭憲忠前揭施用海洛因及甲基安非他命之行為，核係分別
    犯毒品危害防制條例第10條第1 項之施用第一級毒品罪、同
    條例第10條第2 項之施用第二級毒品罪，被告持有海洛因、
    甲基安非他命進而施用，持有海洛因、甲基安非他命之低度
    行為應各為施用海洛因、甲基安非他命之高度行為所吸收，
    均不另論罪。被告所犯上開2 罪，犯意各別，行為互殊，罪
    名不同，應予分論併罰。又被告有如事實欄所載前案科刑及
    執行之情形，有臺灣高等法院被告前案紀錄表1 份在卷可考
    ，其於有期徒刑執行完畢後5 年內，故意再犯本案有期徒刑
    以上之各罪，均為累犯，應依刑法第47條第1 項之規定加重
    其刑。爰審酌被告曾因施用毒品犯行而送觀察、勒戒執行完
    畢，並經法院判處罪刑確定，仍不知悛悔，復再施用第一級
    毒品及第二級毒品，顯見其無戒絕之決心，復考量其施用毒
    品乃戕害自己身心健康，尚未危及他人，犯後已坦承犯行，
    態度尚稱良好，並其犯罪之動機、目的、生活狀況及智識程
    度等一切情狀，分別量處如主文所示之刑，並依法定其應執
    行刑，以示懲儆。
四、末按沒收係附隨於主刑，必該沒收物品與其所宣告主刑，具
    有關連性，方能諭知沒收，最高法院著有87年度台上字第16
    78號判決意旨可稽。本案自被告鄭憲忠居所內查扣之吸食器
    2 個，被告於本院審理時否認為其所有之物（參見本院卷第
    31頁背面），本院審酌被告既已坦承全部犯行，被告該部分
    所供當非為規避刑責而故為迴避之詞，且該吸食器2 個價值
    亦非甚高，被告當無規避沒收之理，復無證據證明該吸食器
    2 個為被告所有之物，爰不予宣告沒收。另扣案之鐵盤1 個
    ，雖係被告所有之物，業據被告供承在卷（參見本院卷第31
    頁背面），然乏證據證明與本案施用毒品之犯罪事實有所關
    連性，自亦不予宣告沒收，併此敘明。另被告所有供施用本
    案毒品所用之玻璃球吸食器1 個，並未扣案，復據被告供承
    於犯案後業已丟棄（參見本院卷第31頁背面），堪認業已滅
    失，自無從宣告沒收，附此指明。
據上論斷，應依刑事訴訟法第273條之1 第1 項、第299 條第1項
前段，毒品危害防制條例第10條第1 項、第2 項，刑法第11條前
段、第47條第1 項、第51條第5 款，判決如主文。
本案經檢察官陳立興到庭執行職務。
中    華    民    國   100    年    7     月    21    日
                  刑事第五庭  法  官  謝濰仲
以上正本證明與原本無異。
如不服本判決應於收受判決後10日內向本院提出上訴書狀，並應
敘述具體理由；其未敘述上訴理由者，應於上訴期間屆滿後20日
內向本院補提理由書（均須按他造當事人之人數附繕本）「切勿
逕送上級法院」。
中    華    民    國   100    年    7     月    21    日
                              書記官  溫訓暖
附錄本案論罪科刑法條全文：
毒品危害防制條例第10條
施用第一級毒品者，處 6 月以上 5 年以下有期徒刑。
施用第二級毒品者，處 3 年以下有期徒刑。